臺灣雲林地方法院刑事判決　　　　　　　 96年度易字第109號
公　訴　人　臺灣雲林地方法院檢察署檢察官
被　　　告　甲○○
　　　　　　　　　　　號
　　　　　　　　　　（現於臺灣雲林第二監獄執行中）
上列被告因竊盜等案件，經檢察官提起公訴（96年度偵字第373
號、第374 號），被告於準備程序進行中，就被訴事實為有罪之
陳述，本院合議庭裁定由受命法官獨任依簡式審判程序審理，判
決如下：
    主      文
甲○○竊盜，累犯，處有期徒刑肆月。又毀壞安全設備於夜間侵
入住宅竊盜，累犯，處有期徒刑玖月。又竊盜，累犯，處有期徒
刑肆月。應執行有期徒刑壹年貳月。
    事      實
一、甲○○前因毒品案件，經臺灣彰化地方法院（下稱彰化地院
    ）於民國93年7 月8 日，以93年度訴字第195 號，判處有期
    徒刑9 月確定。復因毒品及竊盜案件，經彰化地院於93 年
    11月8 日以93年度訴字第1169號，判處有期徒刑10月、4 月
    ，定應執行刑有期徒刑1 年確定，兩案接續執行，於95年4
    月8 日縮短刑期執行完畢。詎其不思悔改，竟意圖為自己不
    法之所有，基於各別犯意，分別：
    (一)於95年9 月11日下午3 時許，至彰化縣溪州鄉○○村○○
      路○ 段315 巷99號其姑丈丙○○之住處，徒手竊取丙○○
      所有之行動電話1 支（型號：3GNET866），得手後，旋於
      同日下午前往址設彰化縣田中鎮○○街20號之「聖沅通訊
      行」，以新臺幣（下同）800 元之代價售予不知情之劉莉
      菁，所得贓款則花用殆盡。
    (二)於95年10月17日下午6 時許之夜間，以毀壞丙○○上揭住
      處前門上屬安全設備之紗網之方式，侵入丙○○前開住宅
      內，徒手竊取置放在神明廳內神像身上之丙○○所有金牌
      1 面（重量4 分），得手後，旋於同日下午前往彰化縣田
      中鎮○○路○ 段421 號之「金永山銀樓」，以868 元之代
      價售予不知情之陳裕中，所得贓款則花用殆盡。
    (三)於95年10月21日上午9 時許，行經彰化縣田中鎮○○路○
      段360 巷15號前，見乙○○所有之車牌號碼TN-9041 號自
      用小貨車上堆放有電纜線1 捆，乃徒手竊取乙○○所有之
      該綑電纜線，得手後，先返回其彰化縣田中鎮○○路○ 段
      10巷160 號住處，以美工刀將部分電纜線外皮剝去後，再
      於同日上午10時30分許，至彰化縣田中鎮○○路○ 段
      261-1 號「惠泉資源回收場」，以每公斤160 元之代價，
      出售裸銅線6.4 公斤予不知情之葉世昌，共計得款1,000
      元，所得贓款則花用殆盡。
    嗣經警前往「金永山銀樓」過濾買賣紀錄及循線至甲○○住
    處執行搜索後，始悉上情，並扣得尚未剝皮之電纜線約3 、
    4 公斤及已取走裸銅線之電纜線外皮等物。
二、案經鄭福財訴由南投縣警察局信義分局及彰化縣警察局田中
    分局報告臺灣彰化地方法院檢察署呈請臺灣高等法院檢察署
    移轉臺灣雲林地方法院檢察署檢察官偵查起訴。
    理      由
一、上開犯罪事實，業據被告甲○○於本院審理中坦承不諱，核
    與告訴人鄭福財、被害人乙○○、劉莉菁、陳裕中及葉世昌
    警詢之指述情節相符，並有搜索扣押筆錄、扣押物品目錄表
    、贓物認領保管單、金飾買入登記簿、消費者舊機回收表、
    彰化縣惠泉舊貨、資源回收業者收受物品登記簿、日出日沒
    時刻表各1 份及蒐證照片10張附卷可稽，堪認被告自白與事
    實相符。本件事證明確，被告犯行堪以認定，應依法論科。
二、(一)查裝置於前門上之紗網，已成為前門之部分，除足以防止
      蚊蠅進入外，亦兼有避免宵小入侵之防閑作用，應屬安全
      設備。
    (二)又被告甲○○於如事實欄(二)之95年10月17日下午6 時侵入
      告訴人丙○○之住宅，查當日日沒時間係下午5 時30 分
      ，有中華民國95年日出日沒時刻表1 份附卷可稽，是被告
      侵入告訴人住宅時已經日沒，核屬夜間。
    (三)核被告甲○○事實欄(一)、(三)所為，係犯刑法第320 條第1
      項竊盜罪；其事實欄(二)所為，則係犯同法第321 條第1 項
      第1 款、第2 款之於夜間侵入住宅、毀壞其他安全設備竊
      盜罪。
    (四)其所犯前開三罪間，犯意各別，行為互異，應予分論併罰
      。
    (五)其前因毒品案件，經彰化地院於93年7 月8 日，以93年度
      訴字第195 號，判處有期徒刑9 月確定。復因毒品及竊盜
      案件，經彰化地院於93年11月8 日以93年度訴字第1169號
      ，判處有期徒刑10月、4 月，定應執行刑有期徒刑1 年確
      定，兩案接續執行，於95年4 月8 日縮短刑期執行完畢，
      有臺灣高等法院被告前案紀錄表1 份附卷可憑，其於前開
      有期徒刑執行完畢後5 年內，故意犯本件有期徒刑以上之
      罪，均為累犯，應各依法加重其刑。
    (六)爰審酌被告有構成累犯之前科已如前述，其不知悔改，檢
      點行徑，僅因貪圖小利，缺錢花用，於短短1 月餘間，竟
      行竊他人物品變現花用達3 次，甚至連親姑丈都不放過，
      遭其先後竊取手機及金牌，及其行竊所得之財物價值並非
      甚高，並犯後坦白承認，態度尚稱良好等犯罪之動機、目
      的、手段及所造成損害等一切情狀，分別量處如主文所示
      之刑，並定其應執行之刑。至公訴人求處有期徒刑2 年，
      經衡酌被告前開各情，認尚屬過高，附此敘明。
    (七)末公訴人主張被告前因竊盜等案件，於95年4 月8 日縮短
      刑期執行完畢後未滿半年，即先後再犯數起竊盜案件，顯
      見被告有犯竊盜罪之習慣，認應依竊盜犯贓物犯保安處分
      條例第3 條第1 項規定，於刑之執行前，令入勞動場所強
      制工作等語。然查強制工作雖屬保安處分性質，惟其執行
      以3 年為期，且對人身自由拘束強度甚高，其執行期間甚
      可能遠超過被告所受宣告之刑度，故本院衡酌本件被告雖
      於短短時間內行竊達3 次，但考量其所竊取之財物價值非
      高，採取之手段亦非對社會公安有高度危險性，並其先前
      僅有1 次竊盜前科，尚難憑此即認定被告有犯竊盜罪之習
      慣，再衡諸其前開竊盜情節，因認被告並無於刑之執行前
      令入勞動場所強制工作之理由及必要，附此敘明。
三、據上論斷，依刑事訴訟法第273 條之1 第1 項、第299 條第
    1 項前段，刑法第320 條第1 項、第321 條第1 項第1 款、
    第2 款、第47條第1 項、第51條第5款，判決如主文。
本案經檢察官蕭如娟到庭執行職務
中　　華　　民　　國　　96　　年　　4 　　月　　13　　日
                  刑事第二庭  法  官  李貞瑩
以上正本證明與原本無異。
如不服本判決，應於判決送達後10日內，向本院提出上訴狀。（
須附繕本）
                              書記官  金雅芳
中　　華　　民　　國　　96　　年　　4 　　月　　14　　日
附錄本案論罪科刑法條全文
中華民國刑法第320條
（普通竊盜罪、竊佔罪）
意圖為自己或第三人不法之所有，而竊取他人之動產者，為竊盜
罪，處 5 年以下有期徒刑、拘役或 5 百元以下罰金。
中華民國刑法第321條
（加重竊盜罪）
犯竊盜罪而有左列情形之一者，處 6 月以上、 5 年以下有期徒
刑：
一  於夜間侵入住宅或有人居住之建築物、船艦或隱匿其內而犯
之者。
二  毀越門扇、牆垣或其他安全設備而犯之者。
